【裁判字號】    95,上訴,1102
【裁判日期】    950731
【裁判案由】    違反藥事法
【裁判全文】
臺灣高等法院高雄分院刑事判決        95年度上訴字第1102號
上  訴  人
即  被  告  乙○○
            甲○○
共同選任辯護人  葉銘進律師
上列上訴人因違反藥事法案件，不服臺灣高雄地方法院94年度訴
字第1512號中華民國95年5月11日第一審判決（起訴案號：臺灣
高雄地方法院檢察署93年度偵字第25043號），提起上訴，本院
判決如下：
    主  文
上訴駁回。
甲○○緩刑肆年。
    事實及理由
一、本件被告乙○○、夏慶惠所犯係死刑、無期徒刑、最輕本刑
    為3年以上有期徒刑以外之罪，彼等於審理程序中就被訴事
    實為有罪之陳述，經本院告知簡式審判程序之旨，並聽取公
    訴人、被告之意見後，認為適宜進行簡式審判程序，爰依刑
    事訴訟法第273條之1第1項規定，裁定進行簡式審判程序，
    合先敘明。
二、本案經本院審理結果，認第一審判決認事用法及量刑均無不
    當，應予維持，並引用第一審判決書記載之事實、證據及理
    由。又被告行為後，94年1月7日修正公布之刑法，自95年7
    月1日施行，修正後之刑法刪除第55條關於牽連犯之規定。
    本件被告乙○○所犯販賣及運送禁藥等2罪，有方法結果之
    牽連犯關係，依修正前即行為時之規定，應從一重之販賣禁
    藥罪處斷；依修正後之刑法既已刪除牽連犯之規定，則所犯
    上述各罪應依數罪併罰之規定分論併罰。比較新舊法之規定
    ，修正後之規定並非較有利於被告，依刑法第2條第1項之規
    定，應適用行為時之法律，即適用修正前刑法第55條牽連犯
    之規定，從一重之販賣禁藥罪處斷；又被告乙○○前經執行
    有期徒刑完畢，5 年內故意再犯有期徒刑以上之罪，不論依
    修正前之刑法第47條，或修正後之刑法第47條第1 項之規定
    ，均構成累犯，對被告而言並無有利或不利之情形，應依行
    為時即修正前之刑法第47條，論以累犯，並加重其刑，均併
    此敘明。
三、被告乙○○販入及運送之之禁藥「牛寶膠囊」、「三體牛鞭
    」各300盒，每盒各15瓶，此有扣押物品目錄表1份在卷可佐
    （參警卷第15頁），數量非少，且於原審審理中一再虛詞偽
    辯，浪費司法資源，原判決因而量處有期徒刑10月，量刑尚
    屬妥適，上訴意旨指摘原判決量刑過重，並無理由，應予駁
    回。被告甲○○上訴意旨並未指摘原判決認事用法有何違誤
    或量刑有何不妥，其上訴亦屬無理由，應予駁回。
四、被告甲○○未曾因故意犯罪受有期徒刑以上刑之宣告，有臺
    灣高等法院被告前科紀錄表可查（見本院卷第14、15頁），
    其於本院已坦承犯行，經此偵審程序教訓，應知警惕諒無再
    犯之虞，本院認所宣告之刑，以暫不執行為適當，併諭知緩
    刑4年，以勵自新。被告甲○○犯罪在刑法第74條第1項第
    1款95年7月1日修正施行前，關於緩刑之宣告即應適用修正
    後之新法（最高法院95年5月23日第8次會議決議參照），併
    此敘明。
據上論斷，應依刑事訴訟法第368條、第373條，（修正後）刑法
第74條第1項第1款，判決如主文。
本案經檢察官林應華到庭執行職務。
中    華    民    國    95    年    7     月    31    日
                  刑事第八庭    審判長法  官  李炫德
                                      法  官  簡志瑩
                                      法  官  蔡國
以上正本證明與原本無異。
如不服本判決應於收受本判決後10日內向本院提出上訴書狀，其
未敘述上訴理由者，並得於提起上訴後10日內向本院補提理由書
狀（均須按他造當事人之人數附繕本）「切勿逕送上級法院」。
中    華    民    國    95    年    7     月    31    日
                                      書記官  翁心欣
附表：
臺灣高雄地方法院刑事判決              94年度訴字第1512號
被      告  乙○○
被      告  甲○○
上列被告因違反藥事法案件，經檢察官提起公訴（93年度偵字第
25043 號），本院判決如下：
    主  文
乙○○明知為禁藥而販賣，累犯，處有期徒刑拾月。
甲○○共同明知為禁藥而運送，處有期徒刑陸月。
    事  實
一、乙○○前於民國91年間因公共危險案件，經本院判處有期徒
    刑5 月確定，並於91年12月30日易科罰金執行完畢，猶不知
    悔改，明知包裝標示及仿單內容宣稱由鹿茸、人參、五味子
    、枸杞子、兔絲子、淫羊霜、龍眼肉、黃耆等中藥材組成，
    具主治陽痿、早泄、性功能障礙、性冷淡、心臟病、糖尿病
    ... 等醫療效果，且含有Sildenafil成份（係威而剛VIAGRA
    之主要成份）之「三體牛鞭膠囊」及「牛寶膠囊」等藥品，
    均係未經主管機關核准擅自輸入之禁藥，依法不得販賣，竟
    基於販售上開藥品牟利之犯意，於93年12月12日下午6 時前
    某時許，在高雄市小港區紅毛港碼頭旁，向真實姓名、年籍
    不詳綽號「小偉」之成年男子，以新台幣（下同）4 萬元之
    代價，販入上開「三體牛鞭膠囊」及「牛寶膠囊」各300 盒
    （下稱扣案藥品）後，為趁夜運抵他處，即與甲○○共同基
    於運送上開禁藥之犯意聯絡，約定以現金3,000 元及上開「
    壯陽藥」3 盒為代價，委請甲○○駕駛船舶運送，甲○○亦
    明知前開藥品為未經主管機關核准擅自輸入之禁藥，依法不
    得運送，竟於同日晚間6 時許，先向不知情之弟夏進國佯稱
    釣魚而商借未經註冊之小船1 艘，再於同日晚間7 時30分許
    ，由哈瑪星渡輪站出航，至紅毛港碼頭之岸邊裝載起運扣案
    藥品，嗣於同日晚間10時30分許，在高雄港第122 號碼頭海
    面，為警當場查獲，並在該小船上扣得扣案藥品，始悉上情
    。
二、案經內政部警政署高雄港務警察局（下稱高雄港警局）移請
    臺灣高雄地方法院檢察署檢察官偵查起訴。
    理  由
一、訊據被告乙○○對於前揭時、地向「小偉」購入扣案藥品，
    再與甲○○共同運送中為警查獲之客觀事實坦認不諱，惟否
    認其明知扣案藥品係禁藥，辯稱：「小偉」於交易時說這種
    東西是合法輸入的，一時衝動誤認才販入，在為警查獲拆封
    前均不知扣案物係藥品云云。又被告甲○○亦矢口否認運送
    藥品犯行，辯稱：乙○○當日係邀其外出釣魚前來借船，嗣
    2 人分開釣魚欲返程時，其才發現扣案藥品堆置小船上，雖
    堅拒代為載運，惟因未恐翻船其無法自力將藥品搬離，且乙
    ○○保證東西不會違法，始迫於情勢不得已，才發動引擎載
    運駛離，而當時扣案藥品均以包裝外覆，故委實不知載運物
    係禁藥，又乙○○於案發數日前有提議要載運大陸藥品，然
    惟其當面拒絕云云，另被告2 人同辯稱：若被告2 人明知禁
    藥故為運送，會用隱密性、性能好的船舶，而不致於運送中
    小船故障為警查獲。惟查：
（一）被告乙○○於93年12月12日某時許以4 萬元代價向「小偉
      」購入扣案藥品，再伺機轉賣給不特定人賺取差價乙節，
      業據其自承在卷（警詢筆錄第3 頁、偵卷第34頁），又被
      告甲○○、乙○○2 人於同日晚間10時30分許，在高雄港
      第122 號碼頭海面，為警查扣同船裝載扣案藥品之事實，
      亦據證人即當場查獲之高雄港警局小隊長吳仲棋、警員李
      建良於本院審理時指證明確（本院94年度簡字第2561號卷
      【下稱本院簡字卷】, 第69頁以下、本院94年度訴字第
      1512 號 卷【下稱本院訴字卷】, 第72頁以下），且有扣
      案藥品「三體牛鞭膠囊」及「牛寶膠囊」各300 盒、卷附
      高雄港警局扣押筆錄、扣押物品目錄表、高雄關稅局點收
      各機關部隊移送緝獲走私物品運輸工具扣押收據、現場照
      片數幀可資佐證，則被告乙○○販入扣案藥品後，再由被
      告2 人運送扣案藥品途中為警查獲之事實，均堪以認定。
（二）按未經核准擅自輸入之藥品，為禁藥，但旅客或隨交通工
      具服務人員攜帶自用藥品進口者不在此限，藥事法第22條
      第1 項第2 款定有明文規定，又在大陸地區產製之藥品，
      如未經核准擅自輸入者，亦認為係藥事法第22條第2 款前
      段所稱之禁藥（最高法院82年度第4 次刑事庭會議決議參
      照）。查扣案藥品送經行政院衛生署藥物食品檢驗局檢驗
      結果，藥品本體均檢測出Sildenafil西藥成份，且依其包
      裝標示及仿單內容所示，均係於中國大陸製造，宣稱由「
      ... 鹿茸、人參、五味子、枸杞子、兔絲子、淫羊藿、龍
      眼肉、黃耆」等中藥組成，均具：「... 主治陽痿、早泄
      、性功能障礙、性冷淡、心臟病、糖尿病... 」等醫療效
      果，自應以藥品管理之。再者，扣案藥品品名「三體牛鞭
      膠囊」及「牛寶膠囊」等，均未領有行政院衛生署核發許
      可證，自屬未經核准而擅自輸入之藥品。又扣案藥品數量
      共計多達600 盒，顯非供其自用至明，本件亦非旅客或隨
      交通工具服務人員因攜帶之自用藥品而進口，扣案藥物係
      大陸地區產製而未經許可輸入，核屬自屬藥事法第22條第
      2 款前段定所規範之「禁藥」無訛，此節亦有行政院衛生
      署94年12月16日署授藥字第0940005176號函、同署95年3
      月16日署授藥字第0950000794號函、同署藥物食品檢驗局
      95 年3月10日藥檢參字第0950004549號函在卷可稽（本院
      訴字卷, 第86,115 ,120 頁）。
二、被告乙○○販賣禁藥部分：
（一）被告乙○○固以其販入時不知扣案物是藥品，因誤信出賣
      人保證合法輸入之言而販入云云。惟查，被告乙○○既已
      坦認其有支付4 萬元販入扣案物，再售出牟利等事實，則
      其於洽商交易之際，對交易物品內容係藥品應當知情，否
      則如何當場與「小偉」議定價格及數量，又如何決定出賣
      扣案藥品牟利。是以，其辯稱在警局拆封前均不知扣案物
      係藥品云云，即與交易常情顯有未合，未可採信。
（二）再者，依被告乙○○歷次警詢、偵查及審理中供述，均已
      明白供述交易經過係與綽號「小偉」男子，在高雄港紅毛
      港靠近中鋼附近碼頭岸邊銀貸兩訖購入扣案物後，再與甲
      ○○開船過去載等語，復謂：「因為白天比較容易被警察
      發現，所以才會利用晚上時間，請朋友甲○○駕船幫忙載
      運」、「（小偉）與我約時間、地點，當時他將貨物放在
      碼頭岸邊，我是請小偉幫忙把藥品拖到舢舨上，裝好後才
      叫甲○○」、「我知道那些是大陸製的東西」、「在將藥
      品搬到船上時，我有說要給甲○○3,4 千元，並且要送他
      幾盒藥品，藥品就是我這次載的壯陽藥」等語（分別參見
      警卷第3 頁、偵卷第34、45、48頁、本院訴字卷第67、68
      頁），益徵被告乙○○自交易前至載運後，對於扣案物係
      來自大陸地區藥品乙節始終均有認知。又佐以乙○○與本
      件交易相對人「小偉」素不相識，僅能喚稱綽號，且交易
      地點係在避處碼頭岸邊，而非在商港貨物集散交易區域內
      ，買賣過程中復未取具貨物報關、核稅等正常進出口貿易
      應備交易文件，而採原始銀貸兩訖交易模式，被告亦認知
      扣案物係來歷不明大陸地區藥品，其對扣案藥品同屬未經
      核准進口輸入之禁藥自難諉稱不知，其對上情均有認知，
      仍意圖營利而執意以4 萬元代價販入扣案藥品，就販賣禁
      藥犯行應達「明知」之直接故意，已堪認定。所辯純屬誤
      認扣案藥品係合法輸入，頂多成立過失販賣禁藥罪云云，
      顯與事實有悖，無足採信，被告乙○○明知扣案藥品係禁
      藥而販入以營利之犯行，事證明確，堪以認定。
三、被告乙○○、甲○○共同運送禁藥部分：
（一）被告甲○○於審理中固辯稱：當日係應被告乙○○之邀，
      始向其弟夏進國商借小船，同行出釣魚，嗣2 人分開釣魚
      欲返航時，始發現扣案藥品堆置小船上，即堅拒代為載運
      ，惟無力將藥品搬離，且乙○○保證不會違法，始迫於情
      勢不得已駕駛載運，又扣案藥品均以包裝外覆，當時確實
      不知載運物係禁藥，又乙○○於案發數日前有提議要載運
      大陸藥品，然惟其當面拒絕云云。惟查，被告甲○○警詢
      供稱：「我與乙○○係朋友關係，乙○○於93年12月12日
      晚間7 時30分許，在哈馬星渡輪站拜託我開小舢舨幫他載
      貨，他有告知我是一些壯陽藥，並以3,000 元及送我3 盒
      壯陽藥品代價，請我幫他載運這些藥品，我跟我弟弟說要
      去釣魚，請他借小舢舨」等語（警卷第8 頁），檢察官內
      勤中改稱：「我不知情，乙○○只說要釣魚，東西下來後
      ，才給我3,000 元」等語（偵卷第25頁），嗣於偵查中亦
      稱：「當天我真的不知道載的是藥品，乙○○在案發前3
      、4 天（嗣改稱1 星期前）有跟我講說他要載運大陸藥品
      ，不過我拒絕他」等語（偵卷第35、89頁），本院訊問中
      稱：「乙○○在案發1 星期前有說以3,000 元及3 盒壯陽
      藥作代運藥品報酬，但是我沒有答應」等語（本院簡字卷
      第30頁）。是以，被告甲○○於警詢中並不否認乙○○當
      日以現金及藥品為代價要約代運扣案藥品後，以釣魚名義
      向其弟借船載送扣案藥品乙節，偵查內勤中即否認對扣案
      物係藥品知悉，但仍自認乙○○當時有現金對價要約，嗣
      於偵查及本院審理後改稱，被告乙○○要約代運藥品時間
      並非案發當日，而係在案發前數日，前後所辯意旨有重大
      出入，而其警詢時並未表明：「乙○○係約1 星期前託運
      壯陽藥，伊曾予拒絕」之情事，且其偵查初訊時係否認犯
      罪，若確有此情，對此一利己之抗辯，竟未提出，足見其
      事後翻異辯詞顯係卸諉之詞，無足採信。
（二）被告甲○○雖稱案發當日對小船上貨物內容不知情，另因
      當時係迫於情勢始勉為其難，同意與乙○○運送藥品云云
      。惟被告甲○○既已坦認乙○○於案發前1 星期，有口頭
      告知願以「3,000 元及3 盒壯陽藥品」代價，託其運送藥
      品等語在卷，亦供稱：伊於93年12月12日當晚欲駛返發現
      貨物後，乙○○解釋是中藥類的東西，不會違法等語（本
      院簡字卷, 第28頁），佐以被告甲○○經營載運客、貨船
      舶事業，對港區貨物入關、報關文件亦曾過目，業據其供
      述在卷（本院簡字卷, 第29頁），自對貨物正常進口或輸
      入手續有相當程度瞭解，則其當晚行駛至偏僻港區碼頭邊
      ，又發現小船上堆置來歷不明貨品，且明顯佔據小船甲板
      大部分空間，憑其職業及身份認知與港區工作經歷，理會
      向乙○○質疑船上物品來源與應備文件，而不致輕信乙○
      ○空言貨物不會違法云云。且乙○○先前已就傭船載運壯
      陽藥品向甲○○多所請託，甲○○焉會於當晚扣案藥品歷
      歷在前之際，卻對受託載運物品內容係藥品諉稱毫無所悉
      。又其亦能認知藥品應循正常程序輸入、進口，否則未經
      核准輸入即屬禁藥，是以，被告甲○○對小船上堆置物品
      係未經核准輸入之壯陽藥品應能認知，而其明知扣案藥品
      係禁藥，仍允諾乙○○要約，執意將之載運他處，其與乙
      ○○間均有運送禁藥之直接故意及犯意聯絡亦明。
（三）再者，縱使查獲當時裝載小船上之扣案藥品，確實外覆以
      不透明塑膠袋、黑色防水袋等外套包裝，並用繩子綁縳固
      定，旁人無法從外觀目視辨識內容物乙節，業經證人高雄
      港警局查緝人員吳仲琪、李建良供述在卷（本院簡字卷,
      第70頁；本院訴字卷, 第74~75 頁），惟被告2 人既已明
      知貨物內容物係禁藥，如前所述，外覆包裝如何自無礙渠
      認知內容物係禁藥之主觀犯意。又渠於水路載運過程中為
      免藥品受潮，並方便搬運貨物及船板載運，而將扣案藥品
      成箱外覆包裝、予以綑綁固定，亦合於常情，更顯渠有裝
      載、包裝、保存扣案藥品而以利運送之犯意，而不足以作
      為有利於被告2 人之認定。被告甲○○仍以扣案藥品內容
      無法從外觀透視辨認，否認明知扣案物品內容云云，委無
      足採。
（四）又雖被告甲○○屢稱發現貨物後，當場有向乙○○堅詞拒
      絕載運，僅因1 人無法搬貨云云。惟本件緣由既係乙○○
      於購入扣案藥品後，為運送他處以便出售，始向甲○○商
      借小船載運貨物，此由被告乙○○於偵查中供述：「船是
      甲○○開的，我在船上，我們開這艘船是要去載這些壯陽
      藥品回來，這些東西原本放在中鋼附近，無法開車進入，
      只能開船進入」等語明確（偵卷, 第25頁）。可知，乙○
      ○囿於載運交通路線，而捨陸運就水運，又其未諳船舶駕
      駛技能，而託請甲○○一同載運，即乙○○須恃甲○○駕
      駛船舶，始能遂行運送禁藥犯行，而上開小船既係由被告
      甲○○駕駛前來，甲○○其對航行目的地、航程路線遠近
      及所需停滯目的地時間、載運何種物品、人數等事項，因
      攸關航程所需油料、時間及適航安全性等問題，於運送之
      際應能始終知悉掌握，足認其辯稱對出航目的及載送貨品
      內容均未知悉，已無理由。又甲○○係搭載乙○○共同前
      往載貨，並非受僱於乙○○聽令行事，對起駛啟航與否自
      具有決定權限，若其已表明堅決拒絕接受小船上載運物品
      之意，以其為駕駛人主導權地位，若堅持拒載不發航，乙
      ○○亦無技可施，甲○○卻稱因委曲求全、迫於情勢不得
      不載送扣案藥品，於理亦有未合，不足採信。
（五）被告甲○○另辯稱當日出航目的，係因乙○○相約釣魚，
      始向夏進國借船云云，而稱：「與乙○○係釣魚認識朋友
      ，之前釣魚都會開船出去，有時開小船，有時開20人座、
      18噸之載客船」等語（本院訴字卷, 第70頁）、「當天乙
      ○○邀我去釣魚，於是我向弟弟借船出去，在釣魚當中我
      離船比較遠，我回船上時，他就將扣案藥品搬到船上了；
      當時我有帶2 支釣具，1 支要給乙○○，乙○○沒有帶釣
      具」等語（偵卷第35頁）、「我與乙○○是因釣魚認識約
      2 、3 年，與乙○○之前都是開小船出去的，油錢由乙○
      ○出，當天乙○○6 、7 點打電話給我，要我帶魚竿、蝦
      子。打電話之後大約半小時乙○○就來鼓山區渡輪站找我
      。當時我們是去中鋼的碼頭上釣魚，距離船停放的地點約
      1 、2 百公尺，大約10點就回來，沒有釣到魚。當時我沒
      有看到有人把貨送到船上去，釣魚的時候釣魚處與船上都
      沒有點燈，都是一片漆黑。」等語（本院簡字卷第29頁以
      下），核之被告乙○○於審理中所稱：「當日下午5 、6
      時許，約甲○○同去釣魚，有帶釣具，但沒有釣到魚，我
      不太懂魚」等語（本院訴字卷第65~67 頁），被告2 人就
      當日乙○○是否攜帶釣具、平日外出使用交通工具等節已
      有不一，又渠對臨時相約夜釣、選擇在無任何照明設備地
      點、2 人又未相伴垂釣、釣魚途中乙○○突然搬運數量非
      少扣案藥品登船、而甲○○竟離船遠去、未察覺駛來小船
      內堆棧貨物、又扣除往程在途期間實際夜釣時間有限、尚
      未有漁獲即圖返航、被告2 人之前相偕釣魚乙○○卻不懂
      魚等節，均未能提出合理釋明，所述當晚出航意在釣魚情
      節，已啟人疑竇。
（六）再佐以證人即高雄港警局員警李建良證稱：「查獲當時船
      上沒有看到釣具、水桶等物，嗣清查貨物時，所有東西都
      有拿出清點，亦未扣到釣具，連船帶貨送回派出所後，因
      為船無照，由港務局依商港法沒入，藥品另以藥事法處理
      」等語（本院訴字卷, 第73、75頁），此部分證詞，核與
      卷附查獲翌日（93年12月13日）所拍攝之照片4 幀（本院
      簡字卷, 第56頁、警卷第23頁）所示：該艘留置於高雄港
      警局機動派出所之本件載運工具小船內，亦僅有繫物繩索
      ，並未同時留存釣魚應備相關之網具、釣具或盛水桶等物
      品等情相符，證人李建良此部分所言，堪以採信。是以，
      被告2 人稱當日有相約釣魚云云，卻未攜帶漁具前往，與
      常理嚴重悖離，無足採信。而被告2 人出航目的既非在釣
      魚，又選擇行船至港灣區內僻遠、無燈光照明之碼頭岸邊
      ，嗣旋遭港警人贓俱獲共同運送扣藥品，足認渠當晚發航
      前往該處，確係為接應、載送乙○○同日稍早販入扣案藥
      品，此節亦核與被告乙○○警詢所述：「因為白天比較容
      易被警察發現，所以才會利用晚上時間，請朋友甲○○駕
      船幫忙載運」等語符合，益徵被告2 人共同運送禁藥犯行
      明確。
（七）末以被告2 人辯稱：若明知運送禁藥，應會用隱密性、性
      能好的大船，而不致如本件以小船運送中因故障淪為警查
      獲云云。經查，本件運送扣案藥品之小船未經登記，亦無
      船名或船隻編號，復無證明文件乙節，業據證人小船船主
      即被告甲○○之弟夏進國於警詢中證述明白（警卷, 第11
      頁，當事人於審理終結對此部分均未爭執證據能力，本院
      審酌證人供述並無不正取證問題，信憑性堪以採認，依刑
      事訴訟法第159 條之5 第2 項，得為審理證據）。另被告
      甲○○營業所用之大船「明發盛號」，係登記在其妻鄭啟
      嬋名下，迄今仍有營運之事實，均據被告甲○○供述在卷
      ，且有卷附該船客貨船執照、載客小船安全設備表、高雄
      市汽船職業工會函（本院簡字卷, 第36~39 頁；本院訴字
      卷, 第29頁），論及隱避查緝效能，大船夜間啟燈航行，
      目標明顯，當晚航程未必符合平日營運航段、路線，巡邏
      員警容易起疑，小船較能適應各種停泊岸邊地形、又船身
      小又無照明設備，在黑夜海中目標不明顯，相對反較容易
      躲避查緝，必要時亦可棄船潛逃，因未經登記復無從追蹤
      船主，是以，渠選擇如何載運工具運送禁藥，與運送禁藥
      犯行本身間並無必然關聯性，被告2 人執此詞置辯，亦顯
      無理由。
（八）綜上各節，被告乙○○、甲○○2 人共同運送扣案禁藥之
      犯行事證明確，所辯上情均屬卸詞，不足採信，渠犯行均
      堪認定，應依法論科。
四、按所謂販賣行為，並不以販入之後復行賣出為要件，衹要以
    營利為目的，將禁藥購入或賣出，有一於此，其犯罪即為完
    成（最高法院67年台上字第2055號著有判例可資參照），查
    被告乙○○意在轉售賺取差價牟利，始以4 萬元代價販入扣
    案藥品，其營利販入禁藥之行為，係犯藥事法第83條第1項
    之明知為禁藥而販賣罪；另被告乙○○、甲○○2 人，均係
    犯明知為禁藥而運送罪。又被告乙○○運送禁藥與販賣禁藥
    2 行為間，有方法結果之牽連關係，應依刑法第55條規定，
    從一重之販賣禁藥罪處斷（最高法院73年台覆字第17號判例
    意旨參照）。被告乙○○與甲○○間，就運送禁藥犯行，有
    犯意聯絡及行為分擔，應論以共同正犯。又被告乙○○前於
    91 年 間因公共危險案件，經本院判處有期徒刑5 月確定，
    於91 年12 月30日易科罰金執行完畢乙節，有卷附臺灣高等
    法院被告前案紀錄表1 份在卷可參，其受有期徒刑之執行完
    畢後，5 年以內再犯本件有期徒刑以上之罪，為累犯，應依
    刑法第47條之規定，加重其刑。
五、爰審酌本件扣案藥品多達6 百盒，數量非少，倘若流入市面
    ，將損及衛生主管機關對藥物管制威信，亦對國民健康造成
    潛在侵害，洵值非難，且被告甲○○犯後矢口否認全部犯行
    ，被告乙○○否認扣案物係禁藥，態度均非佳，又念扣案藥
    品尚未出售流入市面即時為警查獲，未造成進一步損害等一
    切情狀，量處如主文所示之刑。
六、末按藥事法第79條第1 項規定：「查獲之偽藥或禁藥，沒入
    銷燬之」，上開沒入銷燬之規定，係列於藥事法第8 章「稽
    查及取締」內，而非列於第9 章之「罰則」，其性質應屬行
    政秩序罰，應由主管機關依行政程序科罰之權限，法院自不
    得越權於判決內諭知沒入銷燬。故扣案禁藥，業經財政部高
    雄關稅局於94年5 月9 日處分沒入在案（本院94年度訴字第
    1512號卷第28頁），有該局93年高移字第0379號處分書在卷
    可憑，本院自無庸再宣告沒收（院字第2832號解釋意旨參照
    ），併此敘明。
據上論斷，應依刑事訴訟法第299 條第1 項前段，藥事法第83條
第1 項，刑法第11條前段、第28條、第47條、第55條，判決如主
文。
本案經檢察官林俊傑到庭執行職務。
中    華    民    國    95    年    5     月    11    日
                  刑事第14庭  審判長法  官  蔡廣昇
                                    法  官  謝雨真
                                    法  官  林瑋桓
以上正本證明與原本無異。
如不服本判決，應於判決送達後10日內，向本院提出上訴狀。
中    華    民    國    95    年    5     月    11    日
                                    書記官  謝群育
附錄本判決論罪科刑所依據之法條：
藥事法第83條第1項：
明知為偽藥或禁藥，而販賣、供應、調劑、運送、寄藏、牙保、
轉讓或意圖販賣而陳列者，處七年以下有期徒刑，得併科新臺幣
五百萬元以下罰金。


司法院資訊處製作；財團法人民間司法改革基金會備份。
